ACORDAO-COMPLETO-2591137

ACÓRDÃO DE RELAÇÃO

ACÓRDÃO DE RELAÇÃO 4059/2023 ATA 15/2023 - PRIMEIRA CÂMARA

Acórdão 4059/2023-TCU-Primeira Câmara
VISTO e relacionado este processo de tomada de contas especial instaurado pelo Banco do Nordeste do Brasil S.A. em desfavor do Instituto Francisco Torres de Carvalho para o Desenvolvimento Social, Educacional, Cultural e Tecnológico e de José Carlos de Carvalho Parente, em razão da não comprovação da regular aplicação dos recursos repassados pela União por meio do Convênio BNB/Fase 2011/131, firmado entre o Banco do Nordeste do Brasil S.A. e o Instituto Francisco Torres de Carvalho para o Desenvolvimento Social, Educacional, Cultural e Tecnológico e que tinha por objeto a execução do projeto intitulado "EXPOSAL 2011 - Feira de Negócios, Arte e Cultura do Interior de Pernambuco", visando "promover a exposição e a promoção de produtos e serviços de empresas, entidades públicas e privadas do sertão de Pernambuco, bem como incentivar a arte e a cultura regionais, apoiando o desenvolvimento do empreendedorismo, as raízes culturais e artísticas locais, contribuindo para o crescimento econômico e o desenvolvimento regional".
Considerando a edição da Resolução-TCU 344, de 11 de outubro de 2022, que regulamenta, no âmbito do Tribunal de Contas da União, a prescrição para o exercício das pretensões punitiva e de ressarcimento;
considerando que, nos termos dessa norma, a prescrição se interrompe por qualquer ato inequívoco de apuração do fato, com a possibilidade de se interromper por uma mesma causa, desde que, por sua natureza, seja repetível no curso do processo (art. 5º, inciso II, c/c o § 1°) ;  
considerando que o exame efetuado pela Unidade de Auditoria Especializada em Tomada de Contas Especial (AudTCE) confirma a ocorrência da prescrição quinquenal entre o encaminhamento da prestação de contas dos responsáveis, em 30/6/2012 (peça 12) e o parecer sobre relatório técnico final, de 5/8/2020 - análise técnica da prestação de contas final (peça 27) ;
considerando os pareceres uniformes emitidos nos autos (peças 112-115) ;
ACORDAM os Ministros do Tribunal de Contas da União, reunidos em sessão da Primeira Câmara, com fundamento nos arts. 1º, caput e § 1º, da Lei 9.873/1999, 4º, 5º e 11 da Resolução-TCU 344/2022 e 143, inciso V, alínea "a", do Regimento Interno, em: (i) reconhecer a ocorrência da prescrição da pretensão punitiva e de ressarcimento e arquivar o processo; e (ii) encaminhar cópia desta deliberação ao Banco do Nordeste do Brasil S.A. e aos responsáveis.
1. Processo TC-Processo 021.818/2021-5 (TOMADA DE CONTAS ESPECIAL) 
	1.1. Responsáveis: Instituto Francisco Torres de Carvalho Para o Desenvolvimento Social, Educacional, Cultural e Tecnologico (08.979.347/0001-30) ; Jose Carlos de Carvalho Parente (XXX.969.604-XX) .
	1.2. Unidade: Banco do Nordeste do Brasil S.A.
	1.3. Relator: Ministro Jorge Oliveira.
	1.4. Representante do Ministério Público: Subprocurador-Geral Paulo Soares Bugarin.
	1.5. Unidade Técnica: Unidade de Auditoria Especializada em Tomada de Contas Especial (AudTCE) .
	1.6. Representação legal: não há.
	1.7. Determinações/Recomendações/Orientações: não há.

Primeira Câmara

Banco do Nordeste do Brasil S.A.

Instituto Francisco Torres de Carvalho Para o Desenvolvimento Social, Educacional, Cultural e Tecnologico (08.979.347/0001-30); Jose Carlos de Carvalho Parente (XXX.969.604-XX).

JORGE OLIVEIRA

não há.

TOMADA DE CONTAS ESPECIAL (TCE)

Unidade de Auditoria Especializada em Tomada de Contas Especial (AudTCE).